【裁判字號】    98,訴緝,131
【裁判日期】    980414
【裁判案由】    毒品危害防制條例
【裁判全文】
臺灣臺中地方法院刑事判決             98年度訴緝字第131號
公  訴  人  臺灣臺中地方法院檢察署檢察官
被      告  甲○○
右列被告因違反毒品危害防制條例案件，經檢察官提起公訴（九
十三年度毒偵字第七九三號），本院合議庭裁定由受命法官獨任
進行簡式審判程序，並判決如下：
    主  文
甲○○施用第一級毒品，處有期徒刑玖月，扣案之白粉參包沒收
。
    事  實
一、甲○○前曾於民國（下同）八十九年五月一日因施用毒品經
    本院以八十九年毒聲字第二六四六號裁定送勒戒處所施以觀
    察勒戒，因經考核後認無繼續施用毒品傾向，於八十九年七
    月二十八日出所，而由台灣台中地方法院檢察署檢察官於八
    十九年七月三十一日以八十九年度毒偵緝字第三八八號為不
    起訴處分，再於九十二年因施用毒品經本院以九十二年毒聲
    字第一八三五號裁定送觀察勒戒，因經考核認無繼續施用毒
    品傾向，於九十二年十一月二十八日出所，而由台灣台中地
    方法院檢察署檢察官於九十二年十一月二十七日以九十二年
    度毒偵字第二０四四號為不起訴處分，猶不知悔改，復於九
    十三年二月二十七日，在台中縣龍井鄉○○○路二七０巷二
    五七號住處，以將海洛因摻入香煙內施用之方式，非法施用
    第一級毒品海洛因一次，嗣為警於同年二月二十九日凌晨三
    時許，在台中縣沙鹿鎮○○○街二十六前為警當場查獲，並
    扣得安非他命一包（另案諭知沒收銷燬，包裝諭知沒收）及
    其所有供施用第一級毒品所有之白粉三包（不含毒品成份，
    可供摻入毒品使用）、預備供施用第二級毒品所用之吸食器
    一個。
二、案經台中縣警察局清水分局報請台灣台中地方法院檢察署檢
    察官偵查起訴。
    理  由
一、訊據被告甲○○於本院審理時坦承上情不諱，且被告於上揭
    時地為警查獲後，經警採集其尿液送請中山醫學大學附設醫
    院鑑驗結果，呈鴉片代謝物陽性反應，有中山醫學大學附設
    醫院藥物濫用檢測中心檢驗報告一紙附卷可稽，另有白粉四
    包扣案可稽。又被告五年之內曾因施用毒品，經二次送觀察
    勒戒執行完畢而無繼續施用毒品傾向，經台灣台中地方法院
    檢察署檢察官為不起訴處分，有臺灣高等法院被告全國前案
    紀錄表、臺灣臺中地方法院檢察署刑案資料查註紀錄表各一
    紙在卷可按，被告犯行洵堪認定。
二、按毒品危害防制條例條例於九十二年七月九日修正公布，自
    九十三年一月九日施行，其中第二十條、第二十三條將施用
    毒品之刑事處遇程序區分為「初犯」及「五年內再犯」、「
    五年後再犯」。依其立法理由之說明「初犯」，經觀察勒戒
    或強制戒治後，應為不起訴處分或不付審理之裁定；經觀察
    勒戒或強制戒治完畢釋放後，「五年內再犯」者，因其再犯
    率甚高，原實施之觀察勒戒及強制戒治已無法收其實效，爰
    依法追訴或裁定交付審理，至於經觀察、勒戒或強制戒治已
    足遮斷其施用毒品之毒癮，為期自新及斷除毒癮，仍適用「
    初犯」規定，先經觀察勒戒或強制戒治之程序，從而依修正
    後之規定，僅限於「初犯」或「五年內再犯」二種情形，始
    應先經觀察、勒戒或強制戒治程序，倘被告於五年內已再犯
    ，經依法追訴處罰，縱其第三次（或三次以上）再度施用毒
    品之時間，在初犯經觀察勒戒或強制戒治執行完畢釋放後之
    五年以後，已不合於「五年後再犯」之，且因已於「五年內
    再犯」，顯見其再犯率甚高，原實施之觀察、勒戒或強制戒
    治，已無法收其實效，即應依該條例第十條處罰。（最高法
    院九十七年五次刑事庭會議決議參照），核被告所為係犯毒
    品危害防制條例第十條第一項之罪。被告施用第一級毒品海
    洛，因而持有第一級毒品之犯行，為施用毒品之高度行為所
    吸收，不另論罪。爰審酌被告有二次施用毒品經觀察勒戒之
    紀錄，竟無視於毒品對於自身健康之戕害及國家對於杜絕毒
    品犯罪之禁令，猶施用毒品不輟，再為本案犯行，惟念及其
    吸毒係戕害自己身心之行為及其於犯罪後坦承犯行等一切情
    狀，量處如主文所示之刑。扣案之白粉三包（不含毒品成份
    ，有九十三年五月六日法務部調查局調科壹字第一二００一
    三七六二號鑑定通知書一紙附卷可憑）為被告所有供施用第
    一級毒品所用之物，業據被告自承在卷，依法併予宣告沒收
    （本案本刑部分並無新舊法比較之問題而逕依裁判時法論處
    ，依從刑附屬於主刑之原則，刑法第三十八條第一項第二款
    之規定，自依裁判時法之規定）。
四、末按中華民國九十六年罪犯減刑條例施行前經通緝，而未於
    中華民國九十六年十二月三十一日以前自動歸案接受偵查、
    審判或執行者，不得依本條例減刑，中華民國九十六年罪犯
    減刑條例第五條定有明文，查本案被告於九十三年九月七日
    因逃匿經本院發佈通緝，迄至九十八年三月十三日始經警緝
    獲，有本院通緝書及彰化縣警察局芳苑分局通緝案件移送書
    各一份附卷可憑，是本案雖係九十六年四月二十四日前犯罪
    ，惟不得依上開條例減刑，附此敘明。
據上論斷，應依刑事訴訟法第二百七十三條之一第一項、第二百
九十九條第一項前段，毒品危害防制條例第十條第一項，刑法第
十一條前段、第三十八條第一項第二款，判決如主文。
本案經檢察官乙○○到庭執行職務。
中    華    民    國    98    年    4     月    14    日
                臺灣臺中地方法院刑事第四庭
                                  法  官  陳如玲
上正本證明與原本無異。
如不服本判決，應於判決送達後十日內向本院提出上訴狀，上訴
於臺灣高等法院臺中分院( 須附繕本 )。
                                  書記官  童淑芬
中    華    民    國    98    年    4     月    14    日
附錄本案論罪科刑法條全文
毒品危害防制條例第十條第一項：
施用第一級毒品，處六月以上五年以下有期徒刑。


司法院資訊處製作；財團法人民間司法改革基金會備份。
